臺灣高雄地方法院刑事裁定　　　　　　 95年度交聲字第931號
原處分機關　高雄市政府
異　議　人　甲○○
　　　（原名方俊裴）
上列受處分人因聲明異議案件，對於交通部公路總局高雄區監理
所95年12月4 日所為之處分（原處分案號：高市府交裁字第裁32
-BA0000000號），聲明異議，本院裁定如下：
    主  文
異議駁回。
    理  由
一、異議意旨略以：本件異議人即受處分人甲○○於民國95年5
    月26日9 下午4 時35分許，騎乘車牌號碼LXV-630 號機車，
    被舉發未在規定車道行駛，惟由附件上之照片看不出該次行
    駛之車道有標示「禁行機車」的任何號誌，且亦看不出係何
    路段道，為此不服，爰依法聲明異議等云云。
二、按道路交通安全規則第19條第1 項第2 款規定：「機器腳踏
    車行駛之車道，應依標誌或標線之規定行駛；無標誌或標線
    者，依下列規定行駛：二、在已劃分快慢車道之道路，雙向
    道路得在最外側快車道及慢車道行駛；單行道道路得在慢車
    道及與慢車道相鄰之快車道行駛」，另依道路交通標誌標線
    號誌設置規則第149 條第1 項第3 款、第178 條亦分別規定
    ：「線條以實線或虛線標繪於路面或緣石上，用以管制交通
    者，而白實線設於路段中者，用以分隔快慢車道或指示路面
    範圍」、「禁行機車標字，用以告示本車道禁止機器腳踏車
    通行，繪設於路段起點，路段過長時，得於路段中加繪之」
    。又汽車駕駛人，爭道行駛有機器腳踏車，不在規定車道行
    駛者，處新臺幣600 元以上1,800 以下罰鍰；而汽車駕駛人
    ，有第45條情形者，除應依原條款處罰鍰外，並予記違規點
    數1 點，道路交通管理處罰條例第45條第13款、第63條第1
    項第1 款分別定有明文。
三、經查：
    (一)本件異議人甲○○並不否認有於95年5 月26日下午4 時35
    分騎乘前揭機車，行經高雄市○○路與八德路口，僅辯稱附
    件上之照片看不出行駛之車道有標示「禁行機車」的任何號
    誌，且亦看不出係何路段。惟查，據本院依職權委請高雄市
    政府警察局交通警察大隊以舉發照片同一角度拍攝之照片4
    張與前揭舉發照片相互核對觀之，馬路分線、車道之配置、
    路面標示與旁有捷運施工等景均相符合，有高雄市政府警察
    局交通警察大隊96年1 月17日高市警交三字第0960000575
    號函附件照片4 紙在卷可稽，堪認舉發照片所示之路段確為
    高雄市○○○○○路口無誤。
    (二)再查，依高雄市政府警察局交通警察大隊函附件照片所示
    ，中山、八德路口為3 線快車道、1 線慢車道，且路面以黃
    漆畫有「禁行機車」標字，且另設有機車專用遵循方向之標
    誌，則依前揭標誌指示，機車駕駛人行經此路段，自應靠右
    行駛於機車專用道，而不能跨越行駛內側快車道，惟本件異
    議人騎乘之機車確係行駛於第2 道快車道中，有舉發照片1
    紙在卷可考，異議人自不得僅以舉發照片未拍攝違規路段全
    景或取景到路面「禁行機車」之標示，即據以否認有為前揭
    舉發之違規行為。
    (三)綜上所述，本件事證明確，異議人駕駛前揭機車於上述時
    、地，行駛禁行車道之違規事實洵堪認定。從而原處分機關
    據以援引道路交通管理處罰條例第45條第1 項第13款規定，
    裁處異議人罰鍰600 元，核無不當。本件異議為無理由，應
    予駁回。
四、據上論斷，應依道路交通案件處理辦法第19條，裁定如主文
    。
中　　華　　民　　國　　96　　年　 　2　 　月　　27　　日
                      交通法庭  法　官   王  琁
上正本證明與原本無異
如不服本裁定應於送達後5日內向本院提出抗告狀。
中　　華　　民　　國　　96　　年　　2 　　月　　27　　日
                                書記官   黃國忠
